【裁判字號】    95,交訴,80
【裁判日期】    951123
【裁判案由】    公共危險等
【裁判全文】
臺灣臺北地方法院刑事判決              95年度交訴字第80號
公  訴  人  臺灣臺北地方法院檢察署檢察官
被      告  甲○○
上列被告因公共危險等案件，經檢察官提起公訴（95年度偵字第
13154號），本院判決如下：
    主  文
甲○○犯傷害罪，處有期徒刑月。又犯肇事致人傷害逃逸罪，
處有期徒刑捌月。應執行有期徒刑拾月。
    事  實
一、甲○○以駕駛為業，於民國95年4月12日下午5時22分許，駕
    駛車號679-MN號營業小客車，沿臺北市○○區○○路北往南
    方向行駛，途經三民路5號前，應注意車前狀況，隨時採取
    必要之安全措施，依當時情形，尚無不能注意之情事，適有
    乙○○騎乘車號CNZ-883號重機車行駛在前，甲○○竟疏未
    注意，貿然前駛，致撞及前開重機車，致乙○○人車倒地，
    而受有臉部多處挫擦傷、兩膝挫擦傷、兩手及手腕挫扭傷等
    傷害。甲○○肇事後雖曾下車查看，但未待警到場處理，亦
    未查看乙○○傷勢如何，更未留下姓名及聯絡方式，即駕車
    離去。嗣警經由乙○○之告知，得悉甲○○之車號，循線查
    知上情。
二、案經乙○○告訴暨臺北市政府警察局松山分局報請臺灣臺北
    地方法院檢察署檢察官偵查起訴。
    理  由
一、被告甲○○對於檢察官起訴書內所載證據之證據能力並不爭
    執，經審酌該等證據，尚無不得為證據之情形，首開敘明。
二、被告甲○○雖坦認有過失傷害之行為（見本院95年8月11日
    準備程序筆錄），然否認有肇事逃逸之行為。辯稱：我沒有
    逃掉，我有下車查看，乙○○說他沒有事，我才離開，我也
    有打110報警云云。然查：
    (一)關於被告犯過失傷害罪，除有告訴人乙○○之指訴外，復
      有道路交通事故現場圖、現場照片、交通事故談話紀錄表
      、國軍松山總醫院附設民眾診療服務處診斷證明書在卷可
      證，被告犯過失傷害罪堪以認定。
    (二)關於被告犯肇事致人傷害逃逸罪，雖被告否認有逃逸之故
      意及事實。然查：
      1.告訴人乙○○於警詢、偵查及本院準備程序中指稱：當
        時伊滿頭是血，被告只看一下就走了，也沒有送伊去醫
        院等語（見偵卷第36頁至第38頁、本院卷第14頁至第16
        頁），參以最高法院89年度台上字第2157號判決謂「刑
        法第185條之4之肇事致死傷逃逸罪，係以處罰肇事後逃
        逸之駕駛人為目的，俾促使駕駛人於肇事後能對被害人
        即時救護，以減少死傷，是該罪之成立祇以行為人有駕
        駛動力交通工具肇事，致人死傷而逃逸為已足，至行為
        人之肇事原因如何，則非所問」，被告既坦認因其過失
        導致告訴人受傷，其未對於告訴人即時救護，即離開現
        場，已符合該條之構成要件。
      2.被告雖辯稱：伊有看一下告訴人，告訴人沒事，伊才離
        開現場云云。但被告自承有撥打110電話，此有被告提
        出0000000000號電話通聯可證。如被告認為告訴人沒事
        ，或告訴人曾表示伊受傷不嚴重，被告可先行離開等情
        ，被告又何須撥打110電話表示有車禍事件發生？被告
        所辯，實與常情有違。
      3.更何況，經本院向臺北市政府警察局勤務指揮中心函查
        結果，95年4月12日下午5時27分有位自稱陳先生之人，
        使用0000000000號電話，向110報稱「計程車679-ME與
        人車禍」，有臺北市政府95年9月29日北市警勤字第095
        41257100號函在卷可證，核對被告提出遠傳電信0960xx
        x658號通聯紀錄93年4月12日下午5時26分30秒被告曾撥
        打110電話，可知被告係捏名陳先生向110報案，尚無表
        示告訴人有無受傷，請人協助救助之意思；且卷內尚無
        積極證據足認被告有回到現場之事實，被告縱曾捏名撥
        打110電話後離去現場之行為，仍構成刑法第185條之4
        之肇事致傷逃逸罪。
三、核被告所為，係犯刑法第277條第1項之傷害罪及第185條之4
    之肇事致傷逃逸罪。按94年2月2日修正公布後刑法第51條第
    5款將數罪併罰之有期徒刑，合併應執行刑期最高度提高為
    三十年，顯較修正前規定「二十年」不利於被告，故被告所
    犯傷害罪及肇事致死傷逃逸罪，其犯意各別、罪質互殊之二
    罪自應適用修正前第51條第5款之規定分論併罰。爰審酌被
    告無何前科，此有臺灣高等法院被告前案紀錄表在卷可按，
    素行尚佳；犯罪後坦認傷害罪部分、否認肇事致傷逃逸罪、
    且未賠償被害人損害，其犯罪後態度欠佳；但其肇事致傷逃
    逸後，曾有撥打110報案之行為，較一般肇事逃逸者犯後即
    逃離現場之行為為佳等一切情狀，分別量處如主文所示之刑
    ，並依修正前刑法第51條第5款定其應執行刑。因被告尚未
    賠償告訴人所受之損害，本件不宜給予被告緩刑，一併敘明
    。
據上論斷，應依刑事訴訟法第299條第1項前段、刑法第2條第1項
、94年2月2日修正公布前刑法第185條之4、第277條第1項、第51
條第5款，罰金罰鍰提高標準條例第1條前段，判決如主文。
本案經檢察官於知慶到庭執行職務
中    華    民    國    95    年    11    月     23   日
                  刑事第六庭審判長法  官  周占春
                                  法  官  林孟皇
                                  法  官  趙子榮
上正本證明與原本無異。
如不服本判決，應於判決送達後10日內向本院提出上訴狀（應抄
附繕本）。告訴人或被害人如對於本判決不服者，應具備理由請
求檢察官上訴，其上訴期間之計算係以檢察官收受判決正本之日
期為準。
                                  書記官  陳怡君
中    華    民    國    95    年    11    月    23    日
附錄本案論罪科刑條文：
中華民國刑法第185條之4
（肇事遺棄罪）
駕駛動力交通工具肇事，致人死傷而逃逸者，處6月以上5年以下
有期徒刑。
中華民國刑法第277條
（普通傷害罪）
傷害人之身體或健康者，處3年以下有期徒刑、拘役或1千元以下
罰金。
犯前項之罪因而致人於死者，處無期徒刑或7年以上有期徒刑；
致重傷者，處3年以上10年以下有期徒刑。


司法院資訊處製作；財團法人民間司法改革基金會備份。
